【裁判字號】    97,再易,12
【裁判日期】    970827
【裁判案由】    拆屋還地
【裁判全文】
臺灣臺中地方法院民事裁定        97年度再易字第12號
  再審聲請人
  暨再審原告  乙○○
  再審相對人
  暨再審被告  丙○○
上列當事人間聲請拆屋還地事件，再審聲請人暨再審原告對本院
96年度再易字第19號確定裁定聲請再審，及對本院95年度簡上字
第199號（94年度中簡字第1627號）確定判決，提起再審之訴，
本院裁定如下：
    主      文
再審之聲請及再審之訴均駁回。
再審費用由再審聲請人暨再審原告負擔。
    理      由
一、本件再審之聲請及再審之訴意旨略以：鈞院民事執行處96執
    六字第53996號執行程序，法官會同鑑定人員履勘，均確認
    95年度簡上字第199號、94年度中簡字第1627號確定判決判
    決基礎即土地複丈成果圖錯誤。且依據前案證人陳俊文具結
    提示證據同意書，磋商參與人再審被告辯陳情事，產權登記
    瑕疵情事與挑剔買賣標的物不買理由，均為其交屋前既知，
    債務履行人應為證人賣方，不適用於對抗早先善意購屋鄰戶
    ，自曝地政優勢專業人員濫用公信力保護侵權、包庇掩護推
    諉證人債務履行，仿效接續參與證人通謀虛偽意思表示，自
    證藉法興訟。證人與再審被告兩方濫用公信力保護侵權通謀
    虛偽意思表示，欺罔嫁禍善意購屋消費者鉅額財損二度受害
    ，違背法律公平正義原則。債務履行人錯誤，判決依據圖籍
    與基礎證據錯誤，原判決適用法規顯有錯誤等語，故提起本
    件再審之聲請及再審之訴。並聲明：(一)原確定判決廢棄，駁
    回再審被告之訴；(二)再審及前審訴訟費用，均由再審被告負
    擔；(三)請求判決再審被告丙○○與證人王鈴娥，賠償房屋增
    建價款及損害賠償，並互為連帶保證人，擔保本訴全部債務
    履行。
二、按再審之訴不合法者，法院應以裁定駁回之；裁定已經確定
    ，而有第496條第1項或第497條之情形者，得準用本編之規
    定，聲請再審。民事訴訟法第502條第1項、507條定有明文
    。又依民事訴訟法第507條準用同法501條第1項第4款規定，
    必須表明再審理由，所謂表明再審理由，必須指明確定裁定
    有如何合於法定再審事由之具體情事，即應主張確定裁定有
    同法第496條第1項所列各款及同法第497條之情形者始為相
    當。又再審之訴，法院認無再審理由，判決駁回後，不得以
    同一事由，對於原確定判決或駁回再審之訴之確定判決，更
    行提起再審之訴，民事訴訟法第498條之1亦有明文規定。次
    按再審之訴，應於30日之不變期間內提起。前項期間，自判
    決確定時起算，判決於送達前確定者，自送達時起算；其再
    審之理由發生或知悉在後者，均自知悉時起算，民事訴訟法
    第500條第1項、第2項定有明文。是提起再審之訴之原告，
    如主張其再審理由知悉在後者，應就所主張之事實負舉證之
    責任。
三、經查：本院95年度簡上字第199號（94年度中簡字第1627號
    ）確定判決，業於96年5月24日、25日分別送達再審原告之
    訴訟代理人林欣屏律師、林基豐律師及甲○○，此有送達證
    書3份附於原確定判決民事卷宗可稽，則提起再審之不變期
    間，自判決最初送達之翌日起，算至96年6月23日止即告屆
    滿，惟再審原告遲至97年4月23日（有本院收件章可憑）始
    提起本件再審之訴，顯已逾民事訴訟法第500條關於提起再
    審之訴不變期間之規定。又再審原告雖另主張上開確定判決
    所憑之判決基礎即土地複丈成果圖有誤，而主張原確定判決
    違誤云云。惟再審原告所指摘之陳述，係涉及事實認定，與
    法院適用法規是否錯誤無涉，此與再審原告所指原審判決有
    民事訴訟法第496條第1項第1款規定之情形不合。且再審原
    告亦未主張另有其他民事訴訟法第496條至第498條之再審事
    由，自應認其再審之訴為不合法。
四、次就再審聲請人對本院96年度再易字第19號確定裁定聲請再
    審部分：
    本件再審聲請人雖對本院96年度再易字第19號確定裁定聲請
    再審，惟細譯其再審書狀之內容均係對前訴訟程序確定判決
    有所指摘，並未表明上開確定裁定有何法定再審之原因，再
    審聲請人僅泛引民事訴訟法第496條第1項第1款為依據，然
    究竟有何合於各該再審事由之具體情事，則未據表明，其再
    審之聲請自非合法。另關於再審原告對第三人王鈴娥之請求
    ，查王鈴娥並非本件當事人，本院自無從對之加以審判，併
    予說明。揆諸前揭說明，其再審之訴及聲請再審自非合法，
    應以裁定駁回。
五、依民事訴訟法第502條第1項、第507條、第95條、第78條，
    裁定如主文。
中    華    民    國    97    年    8    月    27    日
                  民事第四庭  審判長法  官  王  銘
                                    法  官  王鏗普
                                    法  官  呂明坤
正本證明與原本無異。
本裁定不得抗告。
中    華    民    國    97    年    8    月    27    日
                                    書記官


司法院資訊處製作；財團法人民間司法改革基金會備份。
